臺灣高等法院刑事判決　　　　　　　 100年度上訴字第1285號
上　訴　人
即　被　告　黃致豪
上列上訴人因搶奪等案件，不服臺灣板橋地方法院100年度訴字
第236號，中華民國100年3月11日第一審判決（起訴案號：臺灣
板橋地方法院檢察署99年度偵字第25496號），提起上訴，本院
判決如下：
    主  文
上訴駁回。
    理  由
一、按依刑事訴訟法第350條、第361條、第362條、第367條規定
    ，不服地方法院之第一審判決而上訴者，須提出上訴書狀，
    並應敘述具體理由，為上訴必備之程式；其所提出之書狀未
    敘述上訴理由，或僅曾以言詞陳述上訴理由者，均應於上訴
    期間屆滿後二十日內補提理由書於第一審法院。第一審法院
    經形式審查，認逾期未補提上訴理由者，應定期間先命補正
    ；逾期未補正者，為上訴不合法律上之程式，應以裁定駁回
    。倘已提出上訴理由，但所提非屬具體理由者，則由第二審
    法院以上訴不合法律上之程式，判決駁回。而所謂具體理由
    ，必係依據卷內既有訴訟資料或提出新事證，指摘或表明第
    一審判決有何採證認事、用法或量刑等足以影響判決本旨之
    不當或違法，而構成應予撤銷之具體事由，始克當之（例如
    ：依憑證據法則具體指出所採證據何以不具證據能力，或依
    憑卷證資料，明確指出所為證據證明力之判斷如何違背經驗
    、論理法則）；倘僅泛言原判決認定事實錯誤、違背法令、
    量刑失之過重或輕縱，而未依上揭意旨指出具體事由，或形
    式上雖已指出具體事由，然該事由縱使屬實，亦不足以認為
    原判決有何不當或違法者（例如：對不具有調查必要性之證
    據，法院未依聲請調查亦未說明理由，或援用證據不當，但
    除去該證據仍應為同一事實之認定），皆難謂係具體理由，
    俾與第二審上訴制度旨在請求第二審法院撤銷、變更第一審
    不當或違法之判決，以實現個案救濟之立法目的相契合，並
    節制濫行上訴（最高法院97年度台上字第892 號判決亦同此
    意旨）。
二、本件原審判決略以：上訴人即被告黃致豪曾於民國94年間因
    違反毒品危害防制條例施用毒品案件，經臺灣板橋地方法院
    以94年度簡字第5269號簡易判決判處有期徒刑六月確定，於
    96年3 月31日縮刑期滿執行完畢；又於97年間因違反毒品危
    害防制條例，經臺灣士林地方法院以97年度簡字第452 號簡
    易判決判處有期徒刑六月確定，復因違反毒品危害防制條例
    ，經臺灣板橋地方法院以97年度簡字第4078號簡易判決判處
    有期徒刑六月確定，再因違反毒品危害防制條例，經同院以
    97年度易字第2881號判決判處有期徒刑六月確定，其所犯上
    開有期徒刑六月、六月、六月，並經臺灣板橋地方法院以98
    年度聲字第2187號裁定定其應執行有期徒刑一年四月；其又
    因違反毒品危害防制條例，經同法院以98年度簡字第2363號
    簡易判決判處有期徒刑六月確定，其又因竊盜案件，經臺灣
    板橋地方法院以98年度簡字第1388號簡易判決判處拘役五十
    日確定，自97年12月23日起接續執行前述應執行之有期徒刑
    一年四月、有期徒刑六月、拘役五十日，縮刑期滿日期為99
    年11月11日，有期徒刑部分於99年6月2日假釋（自99年6月2
    日起復執行拘役五十日，於99年7 月21日出監）（而其前述
    假釋復經撤銷，應執行殘刑三月二十日，自100年1月12日起
    入監執行，現在監執行中，此部分不構成累犯）。詎被告於
    假釋期間內仍不知悔改，於99年8 月27日中午12時15分許，
    在新北市三重區○○○路142 號前，見張素卿所有之車牌號
    碼BGL-835 號重型機車鑰匙插於鑰匙孔未拔出，竟意圖為自
    己不法之所有，直接轉動該機車之鑰匙以該鑰匙啟動引擎電
    門而竊取該機車，得手後旋騎乘該機車離去；被告復基於意
    圖為自己不法之所有，於同日下午1 時許，騎乘上開竊得之
    機車行經新北市○○區○○路110 巷，見楊淑靖左手提著手
    提包一個（內有現金新臺幣約200元、信用卡4張、MOTOROLA
    牌T91 型行動電話一支、鑰匙一串）及塑膠袋一只（內有蘆
    洲國中制服二件）行走於馬路上有機可乘，遂在新北市蘆洲
    區○○○路110 巷72號前，騎機車從楊淑靖的左後方接近楊
    淑靖，趁楊淑靖不及防備之際，伸手搶奪楊淑靖之前開手提
    包一個及塑膠袋一只，得手後旋即騎機車逃逸。嗣經警調閱
    竊盜、搶奪現場附近之監視器畫面，循線查獲上情，於99年
    8月31日中午在黃致豪位在新北市三重區○○○路141巷26號
    住處扣得其行竊時所穿著之上衣一件、短褲一件、拖鞋一雙
    ，又在新北市三重區○○○路141巷路旁尋獲BGL-835號重型
    機車。
三、被告不服原審判決，於100年4月1日提起上訴，嗣於100年 4
    月19日補呈刑事聲明上訴理由狀所敘述之上訴理由略以：被
    告前因竊盜案經原審法院以98年度簡字第1388號簡易判決判
    處拘役五十日確定，係於99年7 月21日期滿出監，本件並非
    於假釋期間再犯同一案件。又被告以一接續行為之犯意同時
    侵害張素卿、楊淑靖之財產法益，應屬接續犯或想像競合犯
    。被告係初次萌生搶奪之犯意，犯後坦承犯行態度良好，已
    深感悔悟，必定痛改前非，原判決分別量處被告有期徒刑五
    月、一年五月，實屬過重，請求法官秉持愛子愛民之大菩薩
    心腸，慈悲憐憫之佛心，酌量減輕刑度云云。
四、經查，原判決已於理由內說明：依(一)被告於警詢及偵審中之
    自白；(二)被害人張素卿於警詢中之陳述，及告訴人楊淑靖於
    警詢、偵查中之陳述；(三)卷附之臺北縣（現改制為新北市）
    政府警察局蘆洲分局搜索扣押筆錄、扣押物品目錄表各一件
    ，及扣案之被告行竊時所穿著之上衣一件、短褲一件、拖鞋
    一雙；(四)卷附之失車－案件基本資料詳細畫面報表一紙、被
    害人張素卿出具之贓物認領保管單一件，及起獲贓車照片三
    張；(五)卷附之被告竊盜現場附近之監視器畫面翻拍照片四張
    ，及被告返家時其住處附近之監視器畫面翻拍照片四張（穿
    著之上衣一件、短褲一件、拖鞋一雙相同）；(六)卷附之被告
    搶奪現場附近之監視器畫面翻拍照片十張等，堪認被告犯行
    明確。核被告所為，係犯刑法第320條第1項之竊盜罪及第32
    5條第1項之搶奪罪；被告所犯上開二罪，犯意各別，行為互
    殊，應予分論併罰；復查被告有前述之前科紀錄，有本院被
    告前案紀錄表一件在卷足憑，其於前案執行完畢後，五年以
    內故意再犯本件有期徒刑以上之罪，均為累犯，均應依法加
    重其刑，並審酌被告曾有如前述竊盜等前科紀錄，其受假釋
    之寬典，但仍不知悔悟，漠視法律，於假釋期間內又一而再
    犯，以及審酌被告之犯罪動機、手段及犯罪後態度等一切情
    狀，分別量處有期徒刑五月、一年五月，復定應執行有期徒
    刑一年八月；另說明扣案之被告犯罪時所穿著之上衣一件、
    短褲一件、拖鞋一雙，因非直接供被告犯罪所用之物，無予
    以宣告沒收之必要等語。原審判決既已詳細記載認定被告犯
    罪之證據及理由，並已審酌關於刑法第57條科刑之一切情狀
    （包括犯罪後態度等一切情狀），在適法範圍內行使裁量權
    ，核無量刑違法或不當之情形；被告上訴意旨，僅空言泛稱
    本件並非於假釋期間再犯同一案件、被告係以一接續行為之
    犯意同時侵害張素卿、楊淑靖之財產法益，應屬接續犯或想
    像競合犯等語。然，被告係於99年6月2日假釋出監，縮刑期
    滿日為99年11月11日，已如前述，其於99年8 月27日分別為
    本件上開竊盜及搶奪之犯行，確屬於假釋期間再犯本案竊盜
    及搶奪等二個犯意不相同之數罪，且此二罪之犯意亦與接續
    犯或想像競合犯之要件有別，被告上訴意旨容有誤會；再者
    ，被告稱其係初次萌生搶奪之犯意，犯後坦承犯行態度良好
    ，已深感悔悟，必定痛改前非，原判決分別量處被告有期徒
    刑五月、一年五月，實屬過重，請求法官秉持愛子愛民之大
    菩薩心腸，慈悲憐憫之佛心，酌量減輕刑度云云，尚不足以
    影響原審判決量刑刑度之本旨，且就原審判決（特別是量刑
    部分）有何不當或違法之處，毫無一語提及，自非屬上訴第
    二審之具體理由，其上訴自不合法律上之程式，爰不經言詞
    辯論予以駁回。
五、據上論斷，應依刑事訴訟法第367條前段、第372條，判決如
    主文。
中    華    民    國   100    年    5     月    9     日
                  刑事第十四庭  審判長法  官  陳志洋
                                      法  官  梁耀鑌
                                      法  官  遲中慧
以上正本證明與原本無異。
搶奪罪部分如不服本判決，應於收受送達後10日內向本院提出上
訴書狀，其未敘述上訴之理由者並得於提起上訴後10日內向本院
補提理由書（均須按他造當事人之人數附繕本）「切勿逕送上級
法院」。
竊盜罪部分不得上訴。
                                      書記官  陳韋杉
中    華    民    國   100    年    5     月    10    日
附錄本案論罪科刑法條全文：
中華民國刑法第320條（普通竊盜罪、竊佔罪）
I  意圖為自己或第三人不法之所有，而竊取他人之動產者，為
    竊盜罪，處五年以下有期徒刑、拘役或五百元以下罰金。
II  意圖為自己或第三人不法之利益，而竊佔他人之不動產者，
    依前項之規定處斷。
III  前二項之未遂犯罰之。
中華民國刑法第325條（普通搶奪罪）
I  意圖為自己或第三人不法之所有，而搶奪他人之動產者，處
    六月以上五年以下有期徒刑。
II  因而致人於死者，處無期徒刑或七年以上有期徒刑，致重傷
    者，處三年以上十年以下有期徒刑。
III  第一項之未遂犯罰之。